【裁判字號】    97,交聲,2551
【裁判日期】    971014
【裁判案由】    交管條例聲異
【裁判全文】
臺灣板橋地方法院交通事件裁定      97年度交聲字第2551號
原處分機關  交通部公路總局臺北區監理所板橋監理站
異  議  人  甲○○
即受處分人
上列異議人因違反道路交通管理處罰條例案件，對於交通部公
路總局臺北區監理所板橋監理站97年9月10日所為之處分（原
處分案號：板監裁字第裁41-CO0000000號），聲明異議，本院裁
定如下：
    主  文
異議駁回。
    理  由
一、原處分機關係以：異議人即受處分人甲○○於民國97年8 月
    12日，將其所有車號NR7-021 號重型機車，違規停放在臺北
    縣中和市○○街76號對面之身心障礙專用停車位內，爰依道
    路交通管理處罰條例第56條第1 項第10款裁處新臺幣（下同
    ）1 千2 百元云云。
二、本件異議理由則以：異議人當時係將機車停放於緊鄰殘障專
    用停車格之一般停車格，可能係遭旁邊機車車主移置於殘障
    專用停車格內，相關單位卻仍製開罰單，為此不服，爰依法
    聲明異議云云。
三、按汽車停車時，在設有殘障者專用停車標誌處所，非殘障用
    車不得停放，道路交通安全規則第112 條第1 項第4 款定有
    明文；又按汽車駕駛人停車時，停車時間、位置、方式、車
    種不依規定者，或有於身心障礙專用停車位違規停車者，處
    新臺幣600 元以上1,200 元以下罰鍰，道路交通管理處罰條
    例第56條第1 項第10款亦定有明文。
四、經查：
（一）異議人甲○○所有車號NR7-021 號重型機車，因於97年8
      月12日14時31分許，停放在臺北縣中和市○○街76號對面
      之身心障礙專用停車位內，乃遭舉發違規停車並當場拖吊
      一節，除為異議人到庭所不否認之外，並有採證照片2 張
      及臺北縣政府警察局舉發違反道路交通管理事件通知單1
      紙附卷稽，且依上開採證照片可知，異議人之機車確係停
      放於身心障礙專用停車位之區域內，甚為明顯。
（二）至異議人雖一再辯稱：伊機車係事後他人移置於身心障礙
      專用停車格內云云，惟觀諸上開現場採證照片及異議人所
      提出之翌日晚間現場照片可知，該機車係正常停放，不僅
      未見有斜停傾倒之情形，該處地上亦未留有任意「橫向」
      拖移所造成之刮地痕，且與相鄰停放於一般停車位之機車
      ，尚留有5 至10公分之距離，此與若遭他人任意以徒手拖
      移機車，被拖移機車在機車龍頭鎖未開啟之情形下，其位
      置經常斜停於移置後所在處，且地上常留有明顯之腳架刮
      地痕，以及幾乎緊鄰於旁邊「插位」機車之日常經驗法則
      不符，則異議人上開所辯是否可信，已非無疑；其次，異
      議人於本院審理時已自承：當時伊係要搭捷運上班，約上
      午8 時多許去停機車，那時機車格都停滿了，只有殘障車
      位沒有車等語，則衡諸一般常情，當時既係上下班之時間
      ，異議人欲停放機車之際，竟碰巧僅留有緊鄰於身心障礙
      專用停車位之「最後1 個」一般停車位，亦屬並不多見，
      益見異議人所言，尚有所保留，難以輕信；況且，異議人
      所有上開機車是否一開始即停放於一般停車位內，卻遭他
      人移置於身心障礙專用停車格內，本院無從查悉，而異議
      人亦自始未提出相關具體事證以實其說，是其僅空言辯稱
      並未違規云云，應不足採信。
五、綜上所述，本件異議人確有於上開時地，在身心障礙專用停
    車格內停車之違規行為，是原處分機關依據上述規定科罰鍰
    1 千2 百元之處分，要無違誤之處，則本件異議為無理由，
    應予駁回。
六、據上論斷，應依道路交通案件處理辦法第19條，裁定如主文
    。
中    華    民    國    97    年    10    月    14    日
                             交通法庭
                               法  官  楊仲農
上列正本證明與原本無異。
如不服本裁定應於送達後5日內向本院提出抗告狀。
                               書記官  陳香君
中    華    民    國    97    年    10    月    15    日


司法院資訊處製作；財團法人民間司法改革基金會備份。
